最高法院刑事裁定　　　　　　　　　　　　　　　　　八十七年度台抗字第七九號
　　抗告人　甲○○
右抗告人因偽造文書案件，不服台灣高等法院台南分院中華民國八十六年十月二十一
日駁回其再審聲請之裁定（八十六年度聲再字第二五三號），提起抗告，本院裁定如
左：
    主  文
抗告駁回。
    理  由
本件抗告人甲○○在原審聲請意旨略以：原確定判決判處抗告人偽造文書罪刑，事實
顯有誤認，抗告人受朱明仁之託提領現款時，不知其所交存摺及印鑑為竊贓，朱某亦
經判刑確定，此顯係就足生影響判決且足認抗告人應受無罪判決之新證據漏未審酌，
爰依刑事訴訟法第四百二十條第一項第六款規定，聲請再審云云。原審裁定則以所謂
確實之新證據，必需確足動搖原確定判決而為受判決人有利之判決者為限，倘其有利
之主張，為原審所不採，事後提出證明，以圖證實在原審前所為有利主張為真實，據
以聲請再審，該項證據既非判決後所發現，顯難憑此聲請再審。原確定判決既對抗告
人如何為共同正犯，詳為論，抗告人所提朱明仁犯偽造文書罪之判決，並非當時已
存在，而發現在後或審判時未經注意之證據，其再審之聲請為無理由，而依同法第四
百三十四條第一項規定，駁回抗告人之聲請，經核於法尚無違誤。抗告意旨雖以朱明
仁於民國八十五年四月十日在警訊中自白行竊存摺及印章，交計程車司機（即抗告人
）代領等語，抗告人顯受其騙而代為提領存款，此證據早在本案確定判決時即已存在
；況朱明仁案之判決係根據抗告人被訴案確定判決前之證據而作成之文書，自屬新證
據；且抗告人在案發時即已指認朱明仁所為，確定判決疏未審酌，自應認抗告人之再
審聲請有理由云云。惟按所謂確實之新證據，必須可認確實足以動搖原確定判決，而
為受判決人有利之判決者為限。本件確定判決係以持用存摺及印章即可提款，為常人
所知，依經驗法則，並無輕易將之交予陌生人持有代領之理，該交付存摺者年紀非老
，亦非殘障，衡情亦不可能請人代領，況抗告人與失主梁進楷係屬舊識，自係知情贓
物而代為冒領等情，為抗告人犯共同偽造文書罪之論據，朱明仁是否為交付竊贓請抗
告人代領者，於案情無關，縱事後證明朱某犯罪，亦不足以動搖原確定判決之認定。
至朱明仁案之一審判決雖認其利用不知情之司機代領，惟該案判決並無拘束本案之效
力，自難遽謂為確實之新證據。本件抗告並無理由，應予駁回。
據上論結，應依刑事訴訟法第四百十二條，裁定如主文。
中      華      民      國    八十七    年      三      月      五      日
                              最高法院刑事第九庭
                                  審判長法官  謝  家  鶴
                                        法官  羅  一  宇
                                        法官  花  滿  堂
                                        法官  陳  世  淙
                                        法官  邵  燕  玲
      右正本證明與原本無異
                                              書  記  官
中      華      民      國    八十七    年      三      月      十      日
